臺灣宜蘭地方法院刑事判決　　　　　　　100年度易字第192號
公　訴　人　臺灣宜蘭地方法院檢察署檢察官
被　　　告　黃梓儀
上列被告因詐欺案件，經檢察官提起公訴（99年度偵字第4108號）
，本院判決如下：
    主  文
黃梓儀犯詐欺取財罪，處有期徒刑參月，如易科罰金，以新臺幣
壹仟元折算壹日。
    事  實
一、黃梓儀意圖為自己不法之所有，利用電腦及網路連線設備，
    以「伊村武丸」之ID登入不詳之人私自架設之伺服器把玩法
    拉天堂線上遊戲，並於民國99年3月20日中午12時30分許，
    使用線上對話向ID為「佐藤媛」之黃筠婷佯稱欲以新臺幣（
    下同）4,500元之代價，出售「天國之火」裝備，並留下其
    使用之0000000000號行動電話作為聯絡之用，致黃筠婷誤以
    為黃梓儀有出賣上開裝備之真意，因此陷於錯誤，乃於同日
    中午12時54分許，透過設於臺北縣新莊市（現改制為新北市
    新莊區○○○路新莊市農會之自動櫃員機，使用信用卡，將
    價金4,500元轉帳匯入黃梓儀之玉山銀行羅東分行帳號00000
    00000000帳戶後，隨即撥打黃梓儀上開門號告知已匯款之事
    ，黃梓儀則在確認黃筠婷匯入後，隨於同日下午1時12分許
    ，自上開帳戶提領現金4,000元。嗣黃筠婷因黃梓儀不再接
    聽黃筠婷隨後撥打之電話，始知受騙，即於同日下午2時37
    分許報警處理，經警循線查知上情。而黃梓儀則於黃筠婷報
    案過後3、4日將4,500元匯還黃筠婷。
二、案經黃筠婷訴由臺北縣政府警察局新莊分局報告台灣宜蘭地
    方法院檢察署檢察官偵查起訴。
    理  由
一、按被告以外之人於審判外之陳述，雖不符刑事訴訟法第159
    條之1至第159條之4之規定，而經當事人於審判程序同意作
    為證據，法院審酌該言詞陳述或書面陳述作成時之情況，認
    為適當者，亦得為證據；當事人、代理人或辯護人於法院調
    查證據時，知有第159條第1項不得為證據之情形，而未於言
    詞辯論終結前聲明異議者，視為有前項之同意，亦為刑事訴
    訟法第159條之5第1項、第2項所明定。本件當事人於本院審
    理時對於下列所述之證據資料，均不爭執其證據能力，本院
    審酌該等證據資料作成時之狀況，並無不宜作為證據之情事
    ，依刑事訴訟法第159條之5第2項規定，自得作為證據，合
    先敘明。
二、訊據被告矢口否認有上揭犯行，辯稱：伊並沒有上線玩天堂
    遊戲，更沒有對告訴人黃筠婷佯稱出賣天國之火設備，伊雖
    有在上開時間自其上開帳戶提領4,000元，然係因誤以為4,5
    00元係伊上班之麗緻髮廊匯給伊的薪資，事後與黃筠婷聯絡
    確定係黃筠婷所匯款項後，已將4,500元匯還給黃筠婷，且
    伊申請之上開手機門號SIM卡於99年3月20日本案發生時已遺
    失8、9個月之久，99年3月20日並無使用該門號，伊並無使
    用詐術詐騙黃筠婷4,500元云云。
三、經查：
  (一)告訴人黃筠婷因上線把玩不詳之人私自架設之伺服器法拉天
    堂線上遊戲，而於99年3月20日中午12時30分許，與ID為「
    伊村武丸」之人線上對話，「伊村武丸」稱欲以4,500元出
    賣「天國之火」裝備給黃筠婷，並要黃筠婷匯款後撥打0000
    000000號與其聯絡，「伊村武丸」即會將天國之火裝備移轉
    給黃筠婷，黃筠婷同意後，即於同日中午12時54分許，利用
    新莊市農會自動櫃員機，將價金4,500元轉帳匯入被告上開
    帳戶，匯款後，黃筠婷隨即撥打該手機門號與「伊村武丸」
    聯絡，「伊村武丸」通話中稱要先確認金額再回覆黃筠婷，
    其後即拒不接手機，黃筠婷即於同日下午2時37分臺北縣政
    府警察局新莊分局福營派出所報案，被告則在報案過約3、4
    日將4,500元匯還黃筠婷等情，業據告訴人黃筠婷於警詢、
    偵查中指訴綦詳，並有新莊市農會自動櫃員機交易明細表及
    黃筠婷之信用卡影本在卷可稽（警卷第13、14頁），以及臺
    北縣政府新莊分局福營派出所受理各類案件紀錄表及受理詐
    騙帳戶通報警示簡便格式表1紙附卷可參（警卷第9、10頁）
    。又上開手機門號係被告申請使用，於97年8月12日起迄99
    年8月18日止之期間，均有繳費，且被告有於99年3月20日下
    午1時12分許，自其上開帳戶提領4,000元等情，業據被告供
    承在卷，並有台灣大哥大股份有限公司2010年10月25日法大
    字第099148259號函附該手機門號持用人之基本資料與繳費
    紀錄表（偵卷第17至19頁），以及玉山銀行羅東分行100 年
    7月6日玉山羅東字第1000629001號函附被告上開帳戶交易明
    細表可佐（本院卷第18、19頁），堪認屬實。
  (二)被告雖以前詞置辯，惟被告上開帳戶自97年1月1日起迄99年
    3月25日銷戶止之期間，扣除告訴人黃筠婷匯款4,500元及被
    告提領4,000元各1次外，該帳戶僅有3筆小額金額進出，被
    告空言辯稱該帳戶係伊工作薪資匯入帳戶云云，難認有據。
    又告訴人黃筠婷於99年3月20日中午12時54分匯款後，即撥
    打被告上開門號與被告聯絡，已如上述，而被告隨即於同日
    下午1時12分即自該帳戶提領4,000元，如非被告知悉黃筠婷
    匯款時間，豈有可能於短短十餘分鐘即自平時很少使用之上
    開帳戶提領金額，被告辯稱係誤以為薪資匯入始予提領云云
    ，殊難採信。再者，告訴人黃筠婷係與被告上開手機門號聯
    絡後，依指示匯入指定之被告帳戶，該門號苟非被告使用中
    ，該門號使用人豈有提供被告帳戶供黃筠婷匯款，進而由被
    告提領，更足見被告辯稱上開門號SIM卡在99年3月20日本案
    發生前已遺失云云，顯不足採。綜上，已足認與告訴人黃筠
    婷線上對話，佯稱以4,500元代價出賣天國之火裝備，並提
    供被告上開帳號及手機門號供黃筠婷匯款及聯絡之「伊村武
    丸」，即係被告無訛，而被告在確認黃筠婷匯入現金4,500
    元後，即不再接聽來電，復於短短的十餘分鐘時間內提領現
    金4,000元，嗣後復否認有與黃筠婷合意成立天國之火裝備
    買賣，凡此，均足徵被告自始即有以出賣上開裝備為由，詐
    取黃筠婷財物之犯行，殊堪認定。
  (三)末查，上揭法拉天堂遊戲，係不詳之人私自架設伺服器，以
    不當手法取得遊戲橘子「天堂」遊戲應用程式，利用私人伺
    服器於網際網路上架設仿「天堂」遊戲網站，於相關網路討
    論區提供其他玩家申請帳號連結把玩之線上遊戲（俗稱山寨
    版天堂），居中謀取不法利益，該遊戲業經警破獲，終止私
    服器之不法運作，故無從調閱「伊村武丸」登錄之使用人基
    本資料，有台北縣政府警察局新莊分局新莊分局99年10月6
    日北縣警新刑字第0990052265函附卷可參偵卷第10頁），本
    件法拉天堂線上遊戲雖因經警查獲而無法藉此查悉「伊村武
    丸」登錄之使用人基本資料，惟被告詐取黃筠婷財物之犯行
    ，依上揭說明，已然明灼，自無從僅執此為被告有利之認定
    ，併予敘明。
四、核被告所為，係犯刑法第339條第1項之詐欺取財罪。爰審酌
    被告不以合法途徑賺錢謀生，竟利用網路遊戲出賣遊戲裝備
    之方式詐取他人財物，危害網路交易安全，且犯後矢口否認
    犯行，未見悔意，惟念其犯罪所得利益不高，且事後已返還
    被害人之損失，暨其素行、智識程度、犯罪之動機、目的、
    手段等一切情狀，量處如主文所示之刑，並諭知易科罰金之
    折算標準。
據上論斷，應依刑事訴訟法第299條第1項前段，刑法第339條第1
項、第41條第1項前段，刑法施行法第1條之1，判決如主文。
本案經檢察官王清白到庭執行職務。
中    華    民    國    100    年    9    月    9     日
                  刑事第五庭審判長法  官  林楨森
                                  法  官  辜漢忠
                                  法  官  陳雪玉
以上正本證明與原本無異。
如不服本判決應於收受送達後十日內向本院提出上訴書狀，並應
敘述具體理由；其未敘述上述理由者，應於上訴期間屆滿後二十
日內向本院補提理由書(均須按他造當事人之人數附繕本)「切勿
逕送上級法院」。
                                  書記官  劉晨輝
中    華    民    國   100    年    9     月    9     日
附錄本案論罪科刑法條：
中華民國刑法第339條
（普通詐欺罪）
意圖為自己或第三人不法之所有，以詐術使人將本人或第三人之
物交付者，處5年以下有期徒刑、拘役或科或併科1千元以下罰金
。
以前項方法得財產上不法之利益或使第三人得之者，亦同。
前二項之未遂犯罰之。